---
title: "Rmarkdown"
author: "Sanghoo Yoon"
date: '2021 2 25 '
output: 
  html_document: 
    highlight: textmate
    theme: cosmo
    toc: yes
    toc_depth: 2
---

# R markdown 시작하기

1. R markdown을 작성하기 위해서는 일반 R script가 아닌 .Rmd script창을 열어야한다.


Rstudio 메뉴창의 file아래 새파일추가 버튼을 클릭하면 R script아래 R markdown을 열어주면 된다. 작성하고자 하는 주제와 저자이름 그리고 문서형식을 선택하고 ok버튼을 누르면 .Rmd script창이 생성된다.



2. R markdown 문법에 맞게 문서를 작성하면 된다. 작성한 문서를 HTML파일로 변환하기 위해서는 .Rmd창 아래 Knit 버튼을 클릭하면 문서가 생성된다.

# Basic Syntax

## 1. 강조(Empasis)

글자를 강조하기 위해서 기본적으로 italic과 bold체가 있다.

italic은 강조하고자 하는 text 양끝에 `*` 또는`_`를 입력하면 되고,

bold는 강조하고자 하는 text 양끝에 `**` 또는 `__`를 입력하면 된다.

아래 문장에서 R 초급은 italic으로 통계분석은 bold 표현해보자.


통계교육원 R 초급 통계분석

통계교육원 *R 초급* **통계분석**


## 2. Header(머릿글)

Heder는 머릿글로 `#`의 갯수에 따라 크기가 조정된다.

주의 # 다음에 사용하는 단어는 띄어 쓰기 해야한다.

# R markdown
## R markdown
### R markdown
#### R markdown
##### R markdown

## 3. Inline R code(글자 강조)

글자를 사용하는 중간에 간단한 계산이 필요하면 

'r' (Tab 키 위의 문자) 안에 계산식을 넣어보자.

예를 들어 $\pi$ 값을 입력하려면 'r pi'를 입력해보자. `r pi`

로그함수, 지수함수도 사용가능하며 chuck로 저장된 r 객체 값도 출력할 수 있다.

## 4. Blackquotes (인용)

어떤 문장을 강조하여 블록으로 지정하고자 하면 ``>`` 기호 다음에 문장을 넣어보자.

> 너 자신을 누구에겐가 필요한 존재로 만들어라.

> 노력을 이기는 재능은 없고 노력을 외면하는 결과도 없다.


## 5. Plain blocks

핵심내용을 강조하고자 하면 Plain block을 사용해보자.

'''

여기 사이의 글은 상자로 묶여 표시된다.

'''

```
여기 사이의 글은 상자로 묶여 표시된다.
```

## 6. Inline code

글자를 블록 처리하기 위해선 '' 사이에 문자를 넣어보자.

예를 들어 '통계교육원' 교육장4 는 `통계교육원` 교육장4로 표시된다.

## 7. Manual Line Break

마크다운에서 다음 줄로 넘기기 위해서는 넘기려는 글 다음에 엔터를 두번 치자.

Tab으로 들여넣기 한 후 *  또는 -로 글을 시작하면 들여넣기 된 글을 적을 수 있다.

통계교육원

  * R 초급 통계분석
  
    - 강사 : 대구대학교 수리빅데이터학부
    
      * 윤상후
      
## 8. Basic R console 

기존 R script에서 code를 입력했을 때, 콘솔창에 뿌려지는 code 결과를 문서에 나타나게 하기위해서

R code chunk 안에 R code를 입력해야 한다. chunk는 .cmd 스크립트창의 오른쪽 상단의 Chunks를

클릭하여 “Insert chunks”를 선택하거나 그냥 스크립트창에 직접 입력해도 된다.

'''{r}

plot(dist~speed, data=cars)

'''

```{r}
plot(dist~speed, data=cars)
```

HTML 출력결과 코드와 df 결과가 문서에 나타날 것이다.
{r} 안에 많은 chunk 옵션들이 있다. chunk 옵션은 {}안에 커서를 넣고 Tab키를 눌러 확인할 수 있다.

다음 옵션들이 주로 많이 사용된다.

* echo : R 코드를 출력 시킬지 결정한다(T,F)

* eval : R 코드를 실핼 시킬지 결정한다(T,F)

* message : 팩키지를 불러오면서 출력되는 메세지를 없앤다.(T,F)

* warning : 경고메세지를 생략한다(T,F)

## 9. Create Markdown table

Rmarkdown에서는 간단한 |와 -를 이용해서 아래와 같은 표를 만들 수 있다.

x| 	y|  z
--:|:---:|--:
1 |	0.59| 가나다
2 |	2.29| 라마바
3 |	1.14| 사아자

만약 R 프로그램 안에 있는 데이터를 표로 만들고자 하면 kable()함수를 사용하자.

```{r, message=F, warning=F}
library(knitr)
kable(head(cars))
```

## 10. equation(수식)

Rmarkdown에서 수식은 Latex와 동일하다.
$ 사이에 수식을 넣어주면 된다.

$ {{1} \over {3 \log_4(5^2)}} \times \epsilon_i + \beta_0 $

## 11. Hyperlink & load image

수업시간에 자세히 안내내


